【裁判字號】    98,判,1301
【裁判日期】    981029
【裁判案由】    營利事業所得稅
【裁判全文】
最  高  行  政  法  院  判  決
                                      98年度判字第1301號
再 審原 告  永大機電工業股份有限公司
代  表  人  甲○○
訴訟代理人  林昇平  會計師
            蔡季嫻  會計師
再 審被 告  財政部臺北市國稅局
代  表  人  乙○○
上列當事人間營利事業所得稅事件，再審原告對於中華民國96年
10月4日本院96年度判字第1773號判決，依行政訴訟法第273條第
1項第1款提起再審之訴部分，本院判決如下：
    主  文
再審之訴駁回。
再審訴訟費用由再審原告負擔。
    理  由
一、再審原告84年度營利事業所得稅結算申報，原列報研究與發
    展支出新臺幣（下同）69,950,804元及人才培訓支出37,640
    ,264元，可抵減稅額10,492,621元及5,646,040元，再審被
    告初查以其列報研究與發展支出中之研發中心、電氣研發課
    及機械研發課計有郭明彥等58員薪資43,060,162元非屬專業
    研究人員，不予認定；列報勞務費中有463,387元係支付權
    利金，與公司研究與發展人才培訓及建立國際品牌形象支出
    適用投資抵減辦法（以下簡稱投資抵減辦法）第2條規定專
    為研究發展購買之專利權不符，不予認定；列報人才培訓支
    出中計有國內旅費274,096元係因業務關係出差，國外旅費
    1,392,933元係日本人來台指導費及出差大陸技術指導費，
    文具用品、書報雜誌、勞工保險費、一般保險等共計3,951,
    778元為一般部門之日常費用，非辦理訓練之費用，均不予
    認定；另列報教育訓練中計有23,039,925元係電氣研發課及
    機械研發課因研發新產品而進口之零組件及試作、測驗、開
    發等製造費用，非屬人才培訓支出，再審被告乃予轉研究與
    發展支出併核，惟其中計有ET-00203等14項非為研究新產品
    、改進生產技術、改進提供勞務技術及改善製程所支出之費
    用合計12,219,230元部分，不予認定；核定再審原告研究與
    發展支出為37,247,950元、人才培訓支出為8,981,532元，
    可抵減稅額為5,587,193元及1,347,230元。再審原告不服，
    申經復查結果，未獲准變更，提起訴願，亦遭決定駁回，遂
    提起行政訴訟，經原審法院於90年12月6日以89年度訴字第
    2752號判決駁回再審原告之訴。再審原告猶不服，提起上訴
    ，經本院於92年3月13日以92年度判字第271號判決駁回再審
    原告之訴而告確定在案。嗣再審原告向本院提起再審之訴，
    經本院就再審原告以原判決適用法規顯有錯誤部分，於93年
    9月10日以93年度判字第1172號判決駁回再審之訴；就再審
    原告認原判決就足以影響於判決之重要證物漏未斟酌部分，
    於93年9月10日以93年度裁字第1154號裁定移送原審法院審
    理，並經原審法院判決駁回。再審原告不服，遂提起上訴經
    本院以96年度判字第1773號判決（下稱原確定判決）駁回，
    再審原告猶未甘服，遂對之提起再審之訴。
二、再審原告起訴主張：再審與原確定判決皆未對94年10月25日
    起訴狀所具附件一：ET-O1003等八工號研發計劃、研發內容
    及研發效益，作實體研發產品調查，逕為判決，有判決不適
    用法規之違背法令。再審被告曾於原審準備庭自認ET-O1003
    等八工號未曾調查，無從審認是否合乎投資抵減之相關規定
    。再審原告於再審原審所提文書證據方法，實體研發產品之
    證據方法合乎行政訴訟法第273條第1項第14款之規定，依法
    應為再審。再審原審不但未續開準備庭為文書證據方法，實
    體證據方法為證據審理調查，最後逕以再審之訴顯無再審理
    由者，得不經言詞辯論，以判決駁回之，即有判決不適用法
    規(與卷證不符)之違背法令。實有違行政訴訟法第125條第1
    項、同法第133條之規定等語，求為判決廢棄原確定判決，
    並撤銷原處分與訴願決定。
三、再審被告則以：上訴意旨指摘原確定判決適用法規錯誤提起
    再審之訴部分，業經本院以93年度判字第1172號判決駁回其
    訴；再審原告以非屬本案審判範圍之事由，即原確定判決有
    適用法規錯誤情事，加以爭執，顯無可採等語，資為抗辯，
    求為判決駁回再審原告之再審之訴。
四、本院按：行政訴訟法第273條第1項第1款所謂適用法規顯有
    錯誤，係指原判決所適用之法規與該案應適用之現行法規相
    違背，或與解釋判例有所牴觸者而言。至於事實之認定或法
    律上見解之歧異，再審原告對之縱有爭執，要難謂為適用法
    規顯有錯誤，而據為再審之理由。經查原確定判決駁回再審
    原告在前程序之上訴，係以：本件再審原告以上開確定判決
    漏未斟酌足以影響判決之重要證物（即原審起訴狀之附件，
    包含ET-01003等8工號PC板之研發情形）而提起再審之訴，
    惟查前開ET-01003等8工號PC板之研發支出於原審原行政訴
    訟階段即已提出，經原審前審判決審酌後未予採信，並於理
    由欄五分別說明未獲准抵減之理由，此亦經本院前開確定判
    決所維持並於理由欄就此部分加予說明，故原確定判決就上
    訴人所主張之再審證據已加以審酌，自非漏未斟酌，揆諸上
    引法律規定，與行政訴訟法第273條第1項第14款原判決就足
    以影響於判決之重要證物漏未斟酌者之情形無涉，再審原告
    猶執前程序所為主張並為原確定判決所不採之事由，謂原判
    決顯有漏未斟酌足以影響於判決之重要證物之再審原因，要
    無足取；故原審據以駁回再審原告本件再審之訴，於法並無
    不合。次查再審原告提起再審之訴既不合再審之要件而遭駁
    回，則自無庸於再審程序對該證物實體上有無理由再加以調
    查之必要，是原審未就再審原告所主張之證物再加以調查，
    尚無上訴意旨所稱之判決不備理由之違背法令等詞，為其判
    斷之論據。經核原確定判決所適用之法規與該案應適用之現
    行法規並無違背，亦與解釋判例不相牴觸。再審原告起訴意
    旨所執各詞，或於前訴訟程序業已主張，迭經原審判決及原
    確定判決指駁綦詳，並已詳述其取捨證據、認定事實之得心
    證理由，或就原審及本院取捨證據、認定事實之職權行使，
    指摘其為不當，尚難謂原確定判決有行政訴訟法第273條第1
    項第1款適用法規顯有錯誤之情形。綜上，本件再審之訴顯
    無再審理由，應予駁回。
五、據上論結，本件再審之訴為無理由。依行政訴訟法第278條
    第2項、第98條第1項前段，判決如主文。
中    華    民    國    98    年    10    月    29    日
                    最高行政法院第四庭
                        審判長法官  劉  鑫  楨
                              法官  黃  淑  玲
                              法官  張  瓊  文
                              法官  劉  介  中
                              法官  陳  鴻  斌
以  上  正  本  證  明  與  原  本  無  異
中    華    民    國    98    年    10    月    30    日
                              書記官  張  雅  琴


司法院資訊處製作；財團法人民間司法改革基金會備份。
